臺灣臺中地方法院臺中簡易庭小額民事判決
111年度中小字第4528號
原      告  南山產物保險股份有限公司

法定代理人  蔡漢凌  
訴訟代理人  吳柏源  
            李晏丞  
            黃嘉德  
被      告  陳堉堂  

上列當事人間請求侵權行為損害賠償（交通）事件，本院於民國
111年11月22日言詞辯論終結，判決如下：
    主      文
被告應給付原告新臺幣11,863元，及自民國111年8月19日起至清
償日止，按週年利率百分之5計算之利息。
原告其餘之訴駁回。
訴訟費用新臺幣1,000元，由被告負擔新臺幣511元，餘由原告負
擔。
本判決原告勝訴部分得假執行。
    事 實 及 理 由
壹、程序事項
    本件被告未於言詞辯論期日到場，核無民事訴訟法第386 條
    各款所列情形，爰依原告之聲請，由其一造辯論而為判決。
貳、實體事項　　
一、原告主張：被告於民國109年11月12日上午9時41分許，駕駛
    車牌號碼000-0000號自用小客車，行經臺中市○○區○○路000
    號前時，因未注意車前狀況及保持安全間隔，致撞及由原告
    所承保，為訴外人甘薇伶所有並由訴外人邱冠彰駕駛之車牌
    號碼000-0000號自用小客車（下稱系爭車輛），造成系爭車
    輛受損，被告自應負損害賠償之責。又系爭車輛經送修復後
    ，支出修復費用新臺幣（下同）23,225元（工資10,600元、
    零件12,625元），原告已本於保險責任賠付完畢，自得依民
    法第184條第1項前段、第191條之2、第196條、保險法第53
    條第1項規定取得代位求償權，爰依法提起本件訴訟等語。
    並聲明：被告應給付原告23,225元，及自起訴狀繕本送達翌
    日起至清償日止，按年息百分之5計算之利息。
二、被告未於言詞辯論期日到場，亦未提出書狀作何聲明或陳述
    。
三、得心證之理由
  ㈠原告主張被告於上開時地與系爭車輛發生碰撞，造成系爭車
    輛受損之事實，業據其提出與其所述相符之初步分析研判表
    、道路交通事故現場圖、道路交通事故當事人登記聯單、行
    車執照、駕駛執照、汽車險理賠申請書、估價單、電子發票
    證明聯、車損照片為證，並經本院依職權向臺中市政府警察
    局第四分局調取道路交通事故調查卷宗（含道路交通事故現
    場圖、道路交通事故調查報告表、道路交通事故談話紀錄表
    、酒精測定紀錄表、道路交通事故補充資料表、現場照片、
    初步分析研判表等資料）查核無訛，被告已於相當時期受合
    法之通知，而於言詞辯論期日不到場，亦未提出任何準備書
    狀爭執，依民事訴訟法第436條之23、第436條第2項、第280
    條第3項準用第1 項之規定，視同自認，堪信原告主張之事
    實為真正。
　㈡次按因故意或過失，不法侵害他人之權利者，負損害賠償責
    任；汽車、機車或其他非依軌道行駛之動力車輛，在使用中
    加損害於他人者，駕駛人應賠償因此所生之損害，民法第18
    4條第1項前段、第191條之2前段分別定有明文。又被保險人
    因保險人應負保險責任之損失發生，而對於第三人有損失賠
    償請求權者，保險人得於給付賠償金額後，代位行使被保險
    人對於第三人之請求權；但其所請求之數額，以不逾賠償金
    額為限，保險法第53條第1項亦有明定。經查，本件被告駕
    駛自用小客車未注意車前狀況及未與前車保持隨時可以煞停
    之距離致撞擊系爭車輛而肇事，系爭車輛因而受損，堪認被
    告就本件事故之發生具有過失甚明，被告自應依民法第184
    條第1項前段、第191條之2前段規定，負損害賠償責任。因
    原告已依保險契約賠付系爭車輛之修理費用給付23,225元，
    是原告依保險法第53條第1 項前段規定，得代位甘薇伶行使
    其對被告之損害賠償請求權。
  ㈢再按因故意或過失不法侵害他人之權利者，負損害賠償責任
    ；汽車在使用中加損害於他人者，駕駛人應賠償因此所生之
    損害；不法毀損他人之物者，被害人得請求賠償其物因毀損
    所減少之價額；負損害賠償責任者，債權人得請求支付回復
    原狀所必要之費用，以代回復原狀，民法第184 條第1 項前
    段、第191條之2前段、第196條、第213條第3項分別定有明
    文。次按請求賠償物被毀損所減少之價額，得以修復費用為
    估定標準，但以必要者為限（最高法院77年度第9 次民事庭
    會議決議意旨參照）。本件原告修復系爭車輛支出費用共23
    ,225元，其中零件部分12,625元、工資部分（即烤漆及鈑金
    ）10,600元，有估價單及電子發票證明聯等件（見本院卷第
    29至39頁）在卷足憑。而依行政院所頒「固定資產耐用年數
    表」及「固定資產折舊率表」之規定，自用小客車耐用年數
    為5 年，依定率遞減法每年折舊1,000分之369。查系爭車輛
    為102年5月出廠（見本院卷第25頁系爭車輛行車執照），參
    照民法第124條規定意旨，推定其出廠日期為102年5月15日
    ，至109年11月12日本件事故發生為止，，實際使用期間為7
    年5月餘，已超過自用小客車耐用年數5年。而採用定率遞減
    法者，其最後一年之折舊額，加歷年折舊累計額，其總合不
    得超過該資產成本原額之10分之9。本件原告車輛之折舊額
    必然超過換修零件費10分之9甚多，故其折舊後之換修零件
    費用，應以換修零件總額之10分之1計算，即為1,263元（12
    ,625元 ×1/10=1,263元，元以下四捨五入），再加上工資（
    即烤漆及鈑金）10,600元，原告支出之必要修理費用為11,8
    63元（1,263元＋10,600元＝11,863元）。此金額低於原告賠
    付之金額，依上開說明，原告僅得代位請求被告給付系爭車
    輛修理費用損害額應以11,863元為限。
  ㈣末按給付有確定期限者，債務人自期限屆滿時起，負遲延責
    任；給付無確定期限者，債務人於債權人得請求給付時，經
    其催告而未為給付，自受催告時起，負遲延責任。其經債權
    人起訴而送達訴狀，或依督促程序送達支付命令，或為其他
    相類之行為者，與催告有同一之效力，民法第229條第1 項
    、第2 項分別定有明文。又按遲延之債務，以支付金錢為標
    的者，債權人得請求依法定利率計算之遲延利息。但約定利
    率較高者，仍從其約定利率；應付利息之債務，其利率未經
    約定，亦無法律可據者，週年利率為百分之5，民法第233條
    第1項、第203條亦分別明定。查原告對被告之侵權行為損害
    賠償債權，核屬無確定期限之給付，既經原告提起本件民事
    訴訟，且起訴狀繕本於111年8月18日合法送達被告（送達證
    書見本院卷第77頁），則原告請求被告自起訴狀繕本送達被
    告之翌日即111年8月19日起至清償日止，按週年利率百分之
    5計算之遲延利息，核無不合，應予准許。
四、綜上所述，原告依上開規定，代位請求被告給付11,863元，
    及自111年8月19日起至清償日止，按年息百分之5計算之利
    息，為有理由，應予准許。逾此部分之請求，則屬無據，應
    予駁回。
五、本件事證已臻明確，兩造其餘攻擊防禦方法及所舉證據，經
    審酌結果，與本件判決結論均無影響，爰不一一論述，附此
    敘明。
六、本件原告勝訴部分，係適用小額訴訟程序而為被告敗訴之判
    決，依民事訴訟法第436 條之20規定，應依職權宣告假執行
    行。
七、依民事訴訟法第436條之19第1項、第79條規定，本件訴訟費
    用額確定為1,000元（即原告繳納之第一審裁判費1,000元）
    ，應由兩造依其勝敗之比例分擔，命由被告負擔511元，餘
    由原告負擔。
中　　華　　民　　國　　111 　年　　11　　月　　29　　日
                    臺灣臺中地方法院臺中簡易庭
                            法　官　張清洲
以上為正本，係照原本作成。
如不服本判決，應於送達後廿日內，以判決違背法令為理由，向
本院提出上訴狀並表明上訴理由（上訴理由應表明一、原判決所
違背之法令及其具體內容；二、依訴訟資料可認為原判決有違背
法令之具體事實），如於本判決宣示後送達前提起上訴者，應於
判決送達後廿日內補提上訴理由書（須附繕本）。
中　　華　　民　　國　　111 　年　　11　　月　　29　　日
                            書記官  陳慧津